臺灣臺南地方法院刑事判決　　　　　　 100年度訴字第1120號
公　訴　人　臺灣臺南地方法院檢察署檢察官
被　　　告　許紋綺
上列被告因違反毒品危害防制條例案件，經檢察官提起公訴（
100年度營毒偵字第52號），被告於審理期日就被訴事實為有罪
陳述，本院聽取當事人之意見後，經合議庭裁定進行簡式審判程
序，並判決如下：
    主  文
許紋綺施用第一級毒品，累犯，處有期徒刑伍月，扣案之第一級
毒品海洛因（驗後淨重為零點零參參公克）沒收銷燬之，另扣案
之針筒壹支、盛裝前揭毒品之空外包裝袋壹只沒收。
    事  實
一、許紋綺前於民國97年間，曾因施用毒品案件，經臺灣高雄地
    方法院裁定令入戒治處所施以強制戒治，於97年4月10日因
    認無繼續強制戒治之必要而釋放出所（轉其他受刑人），復
    於97年4月11日經臺灣高雄地方法院檢察署檢察官以97年度
    戒毒偵字第186號為不起訴處分確定，嗣又因犯詐欺、竊盜
    、贓物及偽造文書等案件，經法院分別判刑確定，嗣並經減
    刑及接續執行後，於98年9月9日假釋付保護管束，於98年11
    月9日保護管束期滿假釋未經撤銷視為已執行完畢。詎其猶
    不知悔改，復基於施用第一級毒品海洛因之犯意，於100年3
    月6日上午11時30分許，在其所駕駛停放於臺南市佳里區某
    處之車牌號碼RV-8073號自小貨車內，以扣案之針筒注射血
    管之方式施用第一級毒品海洛因1次。嗣於同日中午12時15
    分許，其駕駛上開車輛行經臺南市○○區○道一號北向280
    公里處，因行車不穩為警攔查，於警方尚未發覺其有前揭施
    用毒品之犯行前，即主動向警方自承其有施用毒品之犯行，
    並同意警方搜索前揭自小貨車後，扣得海洛因1小包（驗後
    淨重為0.033公克）及注射針筒1支，再經其同意於同日下午
    1時許採尿送驗後，尿液呈可待因、嗎啡陽性反應。許紋綺
    並於查獲後向警方供出毒品來源，因而查獲其他正犯陳明圖
    及劉志郎。
二、案經內政部警政署國道公路警察局第四警察隊報請臺灣臺南
    地方法院檢察署檢察官偵查起訴。
    理  由
一、本件被告許紋綺所犯為死刑、無期徒刑、最輕本刑為三年以
    上有期徒刑以外之罪，亦非屬高等法院管轄之第一審案件，
    其於準備程序進行中，先就被訴事實為有罪之陳述，經法官
    告知簡式審判程序之旨，並聽取公訴檢察官之意見後，依刑
    事訴訟法第273條之1第1項、第273條之2等規定，裁定由受
    命法官獨任進行簡式審判程序，且不受同法第159條第1項、
    第161條之2、第161條之3、第163條之1及第164條至第170條
    所規定證據能力認定及調查方式之限制，合先敘明。
二、前開事實，業經被告許紋綺於本院審理時自白不諱，而被告
    於100年3月6日13時在其同意後為警所採集之尿液，經送往
    長榮大學以酵素免疫分析法EIA篩檢及氣相層析質譜儀GC／
    MS 檢驗之結果，確呈現嗎啡之陽性反應，此有長榮大學確
    認報告、採集犯罪嫌疑人尿液編號與真實姓名對照認證表各
    1紙附卷可稽（偵查卷第41頁、警卷第17頁參見），此外，
    復有疑似第一級毒品之白色粉末1包及注射針筒1支等物扣案
    可資佐證，而上揭白色粉末1包，經再送高雄市立凱旋醫院
    檢驗之結果，確認含有第一級毒品海洛因之成分，此有該院
    100年5月31日之濫用藥物成品檢驗鑑定書1份在卷可稽（偵
    查卷第4頁參見），足認被告上開任意性自白核與事證相符
    ，應堪採信。再查，被告前曾因施用毒品案件，經法院裁定
    令入戒治處所施以強制戒治，於97年4月10日因無繼續戒治
    之必要而執行完畢釋放出所（轉其他受刑人），此有臺灣高
    等法院被告前案紀錄表1份附卷可按，被告於受上揭強制戒
    治處分執行完畢並釋放後5年內，再犯本件毒品危害防制條
    例第10條第1項之罪，依法應予追訴。故本件事證明確，被
    告犯行堪以認定。
三、按海洛因係屬毒品危害防制條例第2條第2項第1款所明定之
    第一級毒品，禁止非法持有及施用，被告非法施用，核其所
    為，係犯毒品危害防制條例第10條第1項之施用第一級毒品
    罪。又被告持有第一級毒品海洛因並進而施用，其持有之低
    度行為應為施用之高度行為所吸收，不另論罪。再查，被告
    前有如犯罪事實欄之論罪科刑紀錄，並於98年11月9日因保
    護管束期滿假釋未經撤銷視為已執行完畢，此亦有臺灣高等
    法院被告前案紀錄表1份附卷足憑，故被告於受徒刑執行完
    畢後，5年內故意再犯本件有期徒刑以上之罪，依刑法第47
    條第1項規定，為累犯，應依法加重其刑。又被告因犯本件
    違反毒品危害防制條例第10條第1項之罪，有向警方供出毒
    品來源，因此進行通訊監察，並進而查獲其他正犯陳明圖、
    劉志郎等情，有本院公務電話紀錄表、臺灣臺南地方法院檢
    察署檢察官100年度偵字第9473、10628號起訴書1份在卷可
    稽（本院卷第17至22頁參見），爰依毒品危害防制條例第17
    條第1項之規定減輕其刑。再查，本件被告係因駕車行經收
    費站時因神色慌張、行車不穩，遭警盤查，於警方尚未能發
    覺其本次施用毒品犯行前，即主動自承其有前揭施用第一級
    毒品之犯行等情，亦有警詢筆錄及內政部警政署國道公路警
    察局第四警察隊刑事案件報告書各1份在卷可憑（警卷第3頁
    、偵查卷第1頁參見），是被告於犯罪未發覺前自首，並接
    受裁判，爰依自首之規定再減輕其刑，併依法先加而後遞減
    之。茲審酌被告素行不佳、前已曾因施用毒品送觀察勒戒、
    強制戒治，均猶不思戒絕毒癮、革除惡習，顯未能深切悔改
    並記取教訓，惟念其施用毒品之犯行，在本質上乃屬自我戕
    害身心健康之行為，以及被告前已供稱其犯本罪之動機係因
    工作受傷，為止痛始施用毒品，暨其犯後尚知坦承犯行，態
    度良好，兼衡其為國中畢業，入監前有正當職業，未婚，但
    有認養1子等一切情狀，量處如主文所示之刑，以資懲戒。
四、按查獲之海洛因係屬第一級毒品，不問屬於犯人與否，應沒
    收銷燬之，此毒品危害防制條例第18條第1項前段定有明文
    。故本件扣案之第一級毒品海洛因（驗後淨重為0.033公克
    ），自應依前揭之規定，宣告沒收併銷燬之。另扣案之針筒
    1支、及盛裝前揭毒品之空外包裝袋1只（與前揭送驗之毒品
    尚未達黏結而不可析離之程度），係屬被告所有、分別供其
    犯本件施用第一級毒品罪所用及預備所用之物，業據其供述
    在卷（本院卷第45頁背面參見），爰均依刑法第38條第1項
    第2款之規定，宣告沒收。
五、據上論斷，應依刑事訴訟法第273條之1第1項、第299條第1
    項前段，毒品危害防制條例第10條第1項、第17條第1項、第
    18條第1項前段，刑法第11條前段、第47條第1項、第62條前
    段、第38條第1項第2款，判決如主文。
本案經檢察官羅瑞昌到庭執行職務
中    華    民    國   100    年    11    月    16    日
                  刑事第四庭  法  官  林臻嫺
以上正本證明與原本無異。
如不服本判決應於收受本判決後10日內向本院提出上訴書狀，並
應敘述具體理由。其未敘述上訴理由者，應於上訴期間屆滿後20
日內向本院補提理由書狀（均須按他造當事人之人數附繕本）「
切勿逕送上級法院」。
                              書記官  洪培綺
中    華    民    國   100    年    11    月    17    日
附錄本案論罪科刑法條全文：
毒品危害防制條例第10條第1項
施用第一級毒品者，處 6 月以上 5 年以下有期徒刑。